【裁判字號】    98,重上,80
【裁判日期】    980811
【裁判案由】    返還土地等
【裁判全文】
臺灣高等法院臺中分院民事判決  98年度重上字第80號
上  訴  人  戊○○
訴訟代理人  林伸全律師
複  代理人  王德凱律師
訴訟代理人  乙○○
被  上訴人  丁○○
            甲○○
            丙○○
上列當事人間請求返還土地等事件，上訴人對於民國98年 4月30
日臺灣彰化地方法院97年度訴字第 979號第一審判決提起上訴，
本院於98年7月28日言詞辯論終結，判決如下：
    主  文
原判決廢棄。
被上訴人丁○○應將坐落彰化縣福興鄉○○段七、八、九地號土
地及同地段五八一建號建物面積三二二平方公尺與上開土地上未
保存登記建物，如附圖所示A棟一層b部分面積三六平方公尺，二
層三五八平方公尺、三層五O平方公尺及B棟一層面積五五六平方
公尺之建物遷出，並將土地及建物返還予上訴人。
被上訴人丁○○應自九十七年二月二十六日起，至返還上項房地
之日止，按年給付上訴人新台幣壹拾參萬玖仟捌佰壹拾玖元。
上訴人其餘上訴駁回。
第一、二審訴訟費用由被上訴人丁○○負擔五分之三、餘由上訴
人負擔。
本判決第二項於上訴人以新台幣參佰貳拾肆萬元為被上訴人丁○
○供擔保後，得假執行；但被上訴人丁○○如以新台幣玖佰柒拾
壹萬貳仟元為上訴人預供擔保，得免為假執行。
上訴人其餘假執行之聲請駁回。
    事實及理由
一、上訴人戊○○起訴主張：
    如附表一所示土地及附圖即附表二所示房屋（以下簡稱系爭
    房地）為上訴人所有。上訴人與被上訴人丙○○於民國96年
    6 月21日簽訂買賣契約（以下簡稱系爭前買賣契約），約定
    由上訴人以新台幣（下同）2900萬元將系爭房地出賣予丙○
    ○。上訴人與被上訴人丁○○又於同日即96年 6月21日簽訂
    租賃契約（以下簡稱系爭租約），約定由上訴人將系爭房地
    出租予丁○○，租期3年，月租金4萬元。上訴人與丙○○嗣
    又於96年12月11日再簽訂買賣契約（以下簡稱系爭後買賣契
    約），買賣標的及價金同系爭前買賣契約。茲因系爭租約隱
    藏買賣之真意，應適用買賣相關規定及約定。系爭租約係為
    規避買賣仲介費用，屬通謀虛偽意思表示，故該系爭租約無
    效。系爭買賣契約成立時，丙○○應給付定金 290萬元；而
    丙○○給付定金290萬元方式係：於96年6月21日交付如附表
    三所示2張支票，其中金額52萬元之支票已兌現，金額238萬
    元之支票則遭退票未獲付款；另於96年12月11日交付如附表
    四所示3張支票金額共238萬元，均遭退票未獲付款。系爭後
    買賣契約第 2條記載現金52萬元部分，係指上訴人已領得52
    萬元票款，非謂另行給付現金52萬元。上訴人已於97年 2月
    18日以存證信函催告丙○○給付未兌現之定金 238萬元，並
    解除買賣契約，故系爭買賣契約已合法解除。因此，被上訴
    人無權占有系爭房地，上訴人自得依民法第 767條，請求遷
    讓返還。上訴人已兌領52萬元票款，為買賣定金之一部，因
    李玉業已違約，爰依系爭買賣契約第10條約定沒收。又該52
    萬元並非使用系爭房地之對價，上訴人亦得依民法第 179條
    ，請求無權占有人比照系爭租約所定租金標準，自96年11月
    21日起至返還之日止，按月給付 4萬元之不當得利。爰依物
    上請求權及不當得利等法律關係，請求丁○○、甲○○、丙
    ○○應將系爭房地遷讓返還戊○○，及應自96年11月21日起
    至返還之日止，按月給付 4萬元，並陳明願供擔保，請准宣
    告假執行等語。原審判決駁回上訴人之訴及假執行之聲請。
    上訴人不服提起上訴，上訴之聲明（減縮後）：
  (1)原判決廢棄。
  (2)被上訴人丁○○、丙○○、甲○○應將坐落彰化縣福興鄉○
    ○段7、8、9地號土地及同地段581建號建物面積 322平方公
    尺與上開土地上未保存登記建物，如彰化縣鹿港地政事務所
    98.3.24測量成果圖所示 A棟一層b部分面積36平方公尺，二
    層358平方公尺、三層50平方公尺及B棟一層面積 556平方公
    尺之建物騰空遷出，並將上開土地及建物返還上訴人。
  (3)被上訴人丁○○、丙○○、甲○○應自96年11月21日起至返
    還如第二項所示土地及建物止，按月給付上訴人18563元。
  (4)第一、二審訴訟費用由被上訴人負擔。
  (5)上訴人願供擔保，請准宣告假執行。
    上訴後補陳：
  (一)依卷附96年6月21日之租賃契約書第3、4、5條所載：租金每
    月4萬元，每次應繳乙年，押租金4萬元共52萬元，另依第19
    條備註以96年 6月21日票號A0000000面額52萬元正之支票以
    為支付。依此，倘若戊○○與丁○○確有訂立租賃契約之真
    意，而第一年（自96年6月起至97年6月止）之租金含押租金
    總計52萬元已於96年6月21日以上開支票給付（於96年6月30
    日兌現），則當戊○○與丙○○另於96年12月11日簽訂之買
    賣契約雙方均不再履行時，此時距第二年租期之始期即97年
    6月尚有6個月之久，丁○○焉有可能另以土地買賣價金之定
    金提前作為租金之理。再該租金係約定年繳，其第二年應繳
    租金總額應僅48萬元（4 12＝48萬元），此顯與丁○○辯
    稱：買賣不成立後，雙方決定以該現金52萬元權充第二年租
    金云云，有所出入。原審遽以被告丁○○之辯稱以為本件認
    定事實之基礎，自有可議。
  (二)丙○○關於系爭買賣契約價金之履行均以交付支票作為交易
    之工具，衡情應無另以現金支付之理。於簽訂96年12月11日
    之土地房屋買賣契約書係因該52萬元已兌現，故記載為「現
    金給付52萬元」，實則未付。況如96年 6月21日及96年12月
    21日之土地房屋買賣契約，如乙○○收受支票，均由乙○○
    簽名蓋章以為據，被上訴人主張另行給付52萬元之現金，與
    乙○○之簽收習慣有背，原審認被上訴人已另付52萬元之現
    金云云，自有未合，且應由被上訴人舉證，原審未依舉證責
    任分配原則，即遽以採信被上訴人之辯解，實有未洽。
  (三)證人劉德章於原審證稱：「（提示原告準備書狀卷內第四頁
    下方所記載的兩張支票）這兩張支票何人所開？給付原因為
    何？是否已經兌現？何時、何地交付何人？這兩張支票都是
    我開的，是洪基營造有限公司的票，我是負責人。支票是當
    初訂立契約時即96年發票日前在現在系爭建物所在地，我先
    交給丁○○，目的是買賣系爭 3筆土地的預付款，我與丁○
    ○的關係是借貸關係，不是贈與，沒有收利息。第一張票52
    萬元我自行墊付，238 萬元資金沒有到位，金額比較大，我
    就讓它跳票了。」。上訴人與丙○○確係以買賣系爭土地房
    屋為目的。丁○○辯稱買賣及租賃契約均有效云云，與證人
    劉德章所述有所出入，自非可採。況丙○○復稱：「買賣契
    約書是我簽的，當初是要買賣，52萬元的訂金有付，因為原
    告不想付仲介費百分之 5-8約1、2百萬元以上，所以改訂租
    約」。依此，足認上訴人與丁○○確有規避仲介費之意，而
    通謀虛偽訂立租賃契約。再如丁○○稱：「原告配偶乙○○
    跟我們講說，為了節稅，要等將系爭房地其中三分之一贈與
    給她後，再辦理過戶移轉，我不知道他們有無辦理過戶，後
    來因為過戶文件一直沒有提出來，所以我們的金主沒有將錢
    入帳，所以支票就跳票，但是我們還是希望能按照原買賣契
    約履約。」。因之，上訴人與丁○○之真意，仍係為求買賣
    契約之順利履行。
  (四)被上訴人自96年11月21日起，即無權占用上訴人所有之系爭
    房屋，無合法權源，則被上訴人占用房屋自受有相當租金之
    不當利益，是上訴人請求被上訴人給付無權占用系爭房屋之
    利益，於法有據。次按城市地方房屋之租金，以不超過土地
    及其建築物申報總價年息百分之10為限。土地法第97條第 1
    項定有明文。系爭建物之現值為 255萬7700元，而土地之申
    報地價為22萬6672元（248元×914平方公尺＝226672）（系
    爭土地申報地價為每平方公尺 248元；占用土地面積如原判
    決附圖a、b、B棟建物即322＋36＋556＝914），申報總價為
    278 萬4372元。又土地租金之數額，除以基地申報地價為基
    礎外，尚須斟酌基地之位置，工商業繁榮之程度，承租人利
    用基地之經濟價值及所受利益等項，並與鄰地租金相比較，
    以為決定，並非必達申報總地價年息百分之10最高額，最高
    法院68年度台上字第3071號判例可資參照。系爭房地位在彰
    化縣福興鄉，旁邊都是田地，現在有興建建物，是農舍，附
    近都是鄉下土地，前面面臨八米道路，非處市區，且被上訴
    人非將系爭房屋作為公司營業從事商業活動，其所得利益非
    鉅等情事，參諸土地法第97條第 1項、平均地權條例施行細
    則第21條規定，應認上訴人請求以房屋及土地申報現值之8%
    （即每年22萬2750元，每月 18563元）計算系爭房屋相當於
    租金之不當得利，應屬適當。是上訴人請求被上訴人自96年
    11月21日起，至被上訴人返還系爭房屋之日止，按月給付上
    訴人18563元，亦屬有據。
二、被上訴人丁○○、甲○○、丙○○辯稱：
  (一)丁○○部分：
    1.戊○○於96年 6月21日締約時已知被上訴人購買系爭房地
      之目的，乃供作寺廟永忠宮使用。丁○○為該宮廟負責人
      ，因工作關係，故聘請丙○○、甲○○管理該寺廟事務，
      未違反系爭租約第8條約定。
    2.被上訴人於96年12月11日簽訂系爭後買賣契約時，已交付
      現金52萬元及金額合計 238萬元之支票，作為定金。茲因
      系爭後買賣契約第2條中已載明，故未再索取收據。
    3.表明為節稅，故待戊○○將系爭房地3分之1移轉予乙○○
      後，再移轉予被上訴人。嗣因戊○○無法提出過戶文件，
      被上訴人金主始未將錢入帳，支票才始跳票。
    4.系爭後買賣契約簽訂後，因買賣不成立，乙○○曾以電話
      聯絡丙○○，雙方決定以該現金52萬元權充第 2年租金。
      被上訴人除已支付現金52萬元租金外，加上上訴人已兌領
      52萬元票款，被上訴人共給付原告租金 104萬元，是被上
      訴人迄今未積欠任何租金。
    5.系爭買賣及系爭租約均屬有效，若系爭租約無效者，通常
      欠租逾2期即遭催繳，上訴人不可能拖延超過1年始進行催
      繳。
  (二)丙○○部分：
    系爭買賣契約由丙○○簽訂無誤，52萬元定金確已交付。上
    訴人因不願給付百萬元以上之仲介費，故先簽訂系爭租約。
    其餘引用被告丁○○之陳述。
  (三)甲○○部分：
    被上訴人原為購買系爭房地，惟因上訴人不願支付仲介費，
    表示必須待仲介期間過後再簽買賣契約，故簽訂系爭租約。
    永忠宮財務由丁○○處理，甲○○負責在晚上打掃環境及整
    理供桌等工作，白天則由丙○○負責。丁○○於96年12月11
    日在上訴人鹿港家中交付現金52萬元予乙○○收執。其餘引
    用被告丁○○之陳述。
    於本院補陳：
    我們先書立租賃契約，因為上訴人的太太說有委託訴外人仲
    介，仲介期間到12月止，為了節省仲介費用，所以訂立租賃
    契約，另外上訴人希望我們一次給付 3年的租金，我造認為
    不合理，所以先給付 1年，我們訂立租約的時候也當場開立
    支票，7 月初52萬元的支票已經兌現。之後訂立買賣契約時
    ，上訴人一直沒有把應有的過戶文件提出，口頭約定的鑑價
    程序也沒有進行。否認買賣契約已解除。系爭房地下雨會淹
    水，百分之85以上為違章建築，附近沒有店家，接近彰鹿路
    ，面臨八米道路。
三、兩造不爭執事項：
  (一)兩造原為買賣系爭地，經東森房屋仲介人員介紹而認識。
  (二)如附表四所示3張金額合計238萬元之支票遭退票後，上訴人
    於97年2月18日寄送郵局存證信函予丙○○，限其於收函7日
    內給付同額現金，如未給付，則沒收已付定金，並解除系爭
    買賣契約，丙○○已於97年2月19日收到該存證信函。
  (三)上訴人（由其配偶乙○○代理）與丙○○於96年 6月21日簽
    訂系爭前買賣契約，約定由上訴人以2900萬元之代價，將系
    爭房地出賣予丙○○。
  (四)上訴人（由其配偶乙○○代理）與丁○○於96年 6月21日簽
    訂系爭租約，約定由上訴人將系爭房地出租予丁○○，租期
    3年，即自96年6月21日起至99年 6月21日止，每月應於21日
    前給付租金4萬元，押租金4萬元。
  (五)上訴人（由其配偶乙○○代理）與丙○○於96年12月11日簽
    訂系爭後買賣契約，買賣標的及價金同系爭前買賣契約。
  (六)上訴人於96年11月21日始將系爭房地交予丁○○使用。
  (七)丁○○為永忠宮之負責人，並兼管香油錢等財務。
  (八)上訴人於96年12月19日將其申請裝機在系爭房地之 0000000
    電話門號過戶至丙○○。
四、兩造爭執事項：
  (一)系爭租約之效力？
  (二)系爭買賣契約之效力？
  (三)丙○○於96年12月11日簽訂系爭後買賣契約時，丁○○有無
    另行給付現金52萬元予上訴人？其給付原因屬於給付買賣價
    金？或給付租金？
  (四)被上訴人何人為系爭房地之占有人？
  (五)被上訴人使用系爭房地是否屬於無權占有？
  (六)被上訴人使用系爭房地是否屬於不當得利？
五、得心證之理由：
  (1)按「表意人與相對人通謀而為虛偽意思表示者，其意思表示
    無效。」，民法第87條第 1項前段定有明文。此規定所謂通
    謀虛偽表示，係指表意人與相對人相互明知為非真意之表示
    ，即欠缺內心效果意思。本件上訴人（由其配偶乙○○代理
    ）與被上訴人丁○○於96年 6月21日簽訂系爭租約，約定由
    原告將系爭房地出租予被告丁○○，租期 3年，每月應於21
    日前給付租金4萬元，押租金4萬元等情，雖有系爭租約（見
    原審卷第11至14頁）影本附卷可憑。惟被上訴人購買系爭房
    地之目的，乃供作寺廟永忠宮使用，核與證人劉德章於原審
    所證「支票是當初訂立契約時即96年發票日前在現在系爭建
    物所在地，我先交給丁○○，目的是買賣系爭 3筆土地的預
    付款，... 」、「訂立買賣和租賃契約我都有在場，兩份契
    約是一起訂立的。原告是原告的配偶在，被告是丁○○、丙
    ○○、甲○○都在，當初是要買賣，」（見原審卷第74、75
    頁）相符；且為兩造所不爭執之事實。而丁○○為該宮廟負
    責人，聘請丙○○、甲○○管理該寺廟事務，甲○○負責在
    晚上打掃環境及整理供桌等工作，白天則由丙○○負責，此
    事實亦據被上訴人丁○○、丙○○、甲○○陳明在卷。而上
    訴人之妻乙○○因已委託訴外人仲介，為了規避仲介費用之
    支出，始訂立系爭租賃契約，此亦為兩造所不爭執之事實。
    又系爭買賣契約之價金為2900萬元，一成定金為 290萬元，
    除52萬元支票（已兌現）外，餘款以如附表三所示面額為23
    8 萬元之支票（未兌現）支付，有土地買賣契約書足證（見
    原審卷第86至89頁），核與96年12月11日買賣契約（見原審
    卷第56至59頁）之總價金、定金、支票面額均相符。而96年
    6 月21日訂立之買賣契約與租賃契約係同日簽訂，而兩造實
    際上係以買賣系爭房地為目的，已如上述，買賣契約之52萬
    元定金支票（票號XA0000 000），與租賃契約每月 4萬元再
    加上押租金 4萬元共52萬元之支票完全相同，益足見租賃契
    約僅為規避仲介費用之支出而已。至於兩造於96年12月11日
    再次訂立之買賣契約，除定金記載現金52萬元，及另 3張支
    票（未兌現）外，其內容與96年 6月21日之買賣契約完全相
    同；而96年12月11日買賣契約中 3張支票確經乙○○簽收，
    52萬元現金則無，倘若96年12月11日確有另行交付定金52萬
    元，豈有不要求乙○○同時簽收之理﹖顯見該52萬元現金即
    係前已兌現之52萬元支票；又上訴人係於96年12月11日交付
    系爭房地予被上訴人，此為兩造所不爭執之事實，則被上訴
    人主張於96年 6月21日已交付第一年租金及押租金52萬元，
    為何於不足 6個月後之96年12月11日上訴人甫交付系爭房地
    之時，又再次給付次年度之租金﹖且第二年度之租金僅為48
    萬元而已，被上訴人豈有再度給付押租金 4萬元之理？足見
    被上訴人主張96年12月11日另行交付52萬元為第二年租金云
    云，顯無足採。原審認定兩造間另有成立租賃契約之真意，
    顯有違誤。是系爭租賃契約屬通謀虛偽意思表示，依民法第
    87條自屬無效。
  (2)兩造間所定前後二買賣契約，訂約當事人、買賣標的、買賣
    價金、內容均相同，僅付款之方式有別（第一次契約定金支
    票238萬元1張未兌現；後買賣契約另以3張238萬元之支票作
    為定金），兩造間系爭前買賣契約關係消滅，雙方當事人之
    權利義務，應以系爭後買賣契約為準。系爭買賣契約第10條
    約定「乙方（指買受人）違背本契約各條所定意旨者，視為
    不買，將所給付甲方之金額被甲方沒收而乙方不得異議」，
    而所謂「視為不買」，此應為約定之解除條件。而被上訴人
    丙○○所交付上訴人之定金支票並未兌現，上訴人乃於97年
    2月18日以存證信函催告丙○○給付未兌現之定金238萬元，
    此有存證信函及回執足證（見原審卷第98、99頁）；該存證
    信函已表明「一... 請台端於收到本函 7日內以現金補足支
    付，否則台端違背本契約，依簽訂買賣契約第10條買方違背
    本契約視為不買，所給付賣方之金額被賣方沒收而買方不得
    異議。二如台端逾期不補足訂金，本買賣契約因買方台端違
    約不履行支付訂金，『買賣契約解除』，特此通知。」，是
    本件買賣契約業因丙○○所交付上訴人之定金支票並未兌現
    之解除條件成就而失其效力。上訴人雖主張業已於97年 2月
    18日以上開存證信函解除契約，然而該存證信函僅係催告丙
    ○○以現金補足定金，其中『買賣契約解除』文字並非解除
    之意思表示，應係解除條件成就而失效之意。
  (3)按「對於物有事實上管領之力者，為占有人。」、「受僱人
    、學徒或基於其他類似之關係，受他人之指示，而對於物有
    管領之力者，僅該他人為占有人。」，民法第940條、第942
    條各定有明文。系爭房地係供作寺廟永忠宮使用，丁○○為
    該宮廟負責人並兼管財務，丙○○、甲○○等人係受丁○○
    指示，負責該宮廟之打掃整理工作而已。揆諸前開規定，可
    見系爭房地之占有人為丁○○，丙○○、甲○○等人均屬占
    有輔助人，並非占有人。
  (4)依民法第87條規定系爭租賃契約係通謀虛偽意思表示而無效
    ；且系爭買賣契約因解除條件成就而失效，已如上述。則被
    上訴人收受上訴人97年2月18日催告函（97年 2月19日）7日
    後之翌日即97年 2月26日起，即屬無權占有系爭房地。上訴
    人依民法第 767條訴請被上訴人丁○○返還系爭房地，為有
    理由，應予准許。至於丙○○、甲○○係占有輔助人，並非
    占有人，上訴人訴請被上訴人丙○○、甲○○返還系爭房地
    ，為無理由，應予駁回。
  (5)被上訴人丁○○占用房屋自受有相當租金之不當利益。按城
    市地方房屋之租金，以不超過土地及其建築物申報總價年息
    百分之10為限。土地法第97條第 1項定有明文。系爭建物之
    現值為 255萬7700元，有彰化縣地方稅務局98年期房屋稅轉
    帳繳納證明在卷足證（見本院卷第54頁）；而土地之申報地
    價為每平方公尺 248元，此有土地登記簿謄本在卷足證（見
    原審卷第22至25頁），被上訴人丁○○占用之土地面積如附
    圖 A（含a、b部分）、B部分共914平方公尺（322＋36＋556
    ＝914），則占用之土地申報地價為22萬6672元（248元91
    4平方公尺＝226672），土地及房屋之申報總價為278萬4372
    元。本院審酌系爭土地位在彰化縣福興鄉，旁邊都是田地，
    附近沒有店家，現有建物係農舍，附近都是鄉下土地，面臨
    八米道路，非處市區，被上訴人非將系爭房屋作為公司營業
    從事商業活動，其所得利益非鉅等情事，參諸土地法第97條
    第 1項、平均地權條例施行細則第21條規定，應認上訴人請
    求相當租金之不當利益，以房屋及土地申報現值之年息百分
    之 5，即每年13萬9819元（四捨五入，下同）為適當。是上
    訴人依不當得利之法律關係，請求被上訴人丁○○自97年 2
    月26日起，至返還系爭房地之日止，按年給付上訴人13萬98
    19元，為有理由，應予准許。上訴人逾此範圍之請求為無理
    由，應予駁回。
六、綜上所述，上訴人本於民法第 767條，請求被上訴人丁○○
    返還系爭房地，及依不當得利之法律關係請求被上訴人丁○
    ○按年給付13萬9819元為有理由，應予准許。就返還系爭房
    地部分，兩造均陳明願供擔保宣告假執行或免為假執行，均
    核無不合，爰分別酌定相當擔保金額准許之。至於上訴人對
    於被上訴人丙○○、甲○○請求遷讓返還系爭房地及不當得
    利部分，為無理由，應予駁回。上訴人敗訴部分，其假執行
    之聲請失所附麗，應併予駁回。原審就上開應准許部分，為
    上訴人敗訴之判決，並駁回其假執行之聲請，尚有未洽，上
    訴意旨求予廢棄改判，為有理由，爰由本院予以廢棄改判如
    主文第二項、第三項所示，並依聲請為附條件之准、免假執
    行之宣告。至於上訴人之請求不應准許部分，原判決為上訴
    人敗訴之判決，並駁回其假執行之聲請，經核於法並無不合
    ，上訴意旨求予廢棄改判，為無理由，應駁回其上訴及其假
    執行之聲請。
七、本件事證已臻明確，兩造其餘攻擊防禦方法及舉證，經審酌
    後於判決之結果並無影響，爰不再贅詞論列。
八、據上論結，本件上訴為一部有理由，一部無理由，依民事訴
    訟法第450條、第449條第1項、第79條、第463條、第 390條
    第2項、第392條，判決如主文。
中    華    民    國    98    年    8     月    11    日
              民事第三庭    審判長法  官  陳照德
                                  法  官  朱樑
                                  法  官  李平勳
上正本係照原本作成。
如對本判決上訴，須於收受判決送達後20日內向本院提出上訴書
狀，其未表明上訴理由者，應於提出上訴後20日內向本院提出上
訴理由書（須按他造人數附具繕本）。上訴時應提出委任律師為
訴訟代理人之委任狀。具有民事訴訟法第 466條之1第1項但書或
第 2項之情形為訴訟代理人者，另應附具律師及格證書及釋明委
任人與受任人有該條項所定關係之釋明文書影本。
                                  書記官  江丞晏
中    華    民    國    98    年    8     月    11    日
附表一：
┌────────────────────────────┐
│原告戊○○所有土地                                      │
├──┬────────────┬──┬─────┬───┤
│編號│坐落地號                │地目│使用分區及│面積  │
│    │                        │    │使用地類別│（㎡）│
├──┼────────────┼──┼─────┼───┤
│1   │彰化縣福興鄉○○段7地號 │田  │特定農業區│1,182 │
│    │                        │    │農牧用地  │      │
├──┼────────────┼──┼─────┼───┤
│2   │同上段8地號             │田  │特定農業區│1,120 │
│    │                        │    │農牧用地  │      │
├──┼────────────┼──┼─────┼───┤
│3   │同上段9地號             │田  │特定農業區│2,000 │
│    │                        │    │農牧用地  │      │
└──┴────────────┴──┴─────┴───┘
附表二：
┌───────────────────────────────┐
│原告戊○○所有房屋                                            │
├──┬──┬───────┬────┬───────┬────┤
│編號│建號│建物門牌      │坐落土地│用途、主要建築│建物面積│
│    │    │              │        │材料、房屋層數│（㎡）  │
├──┼──┼───────┼────┼───────┼────┤
│1   │581 │福興鄉○○村○○○○段7 │農舍、鋼筋混凝│322（編 │
│    │    │崙街52之25號  │、8地號 │土造、1層     │號a）   │
├──┼──┴───────┴────┴───────┴────┤
│備註│A棟建物：1層編號b，面積36㎡、2層面積358㎡、3層面積50㎡  │
│    │（未辦保存登記）                                        │
│    │B棟建物：1層面積556㎡（未辦保存登記）                   │
└──┴────────────────────────────┘
附表三：
┌────────────────────────────────────┐
│支票                                                                    │
├──┬────┬────┬─────┬────┬────┬───┬───┤
│編號│發票日  │金額（  │支票號碼  │發票人  │付款人  │提示日│備註  │
│    │        │新台幣）│          │        │        │      │      │
├──┼────┼────┼─────┼────┼────┼───┼───┤
│1   │96年6月 │52萬元  │XA0000000 │洪基營造│第一銀行│不詳  │已兌現│
│    │30日    │        │          │有限公司│竹南分行│      │      │
│    │        │        │          │（負責人│        │      │      │
│    │        │        │          │劉德章）│        │      │      │
├──┼────┼────┼─────┼────┼────┼───┼───┤
│2   │96年12月│238萬元 │XA0000000 │同上    │同上    │同上  │退票  │
│    │5日     │        │          │        │        │      │      │
└──┴────┴────┴─────┴────┴────┴───┴───┘
附表四：
┌────────────────────────────────────┐
│支票                                                                    │
├──┬────┬────┬─────┬────┬────┬────┬──┤
│編號│發票日  │金額（  │支票號碼  │發票人  │付款人  │提示日  │備註│
│    │        │新台幣）│          │        │        │        │    │
├──┼────┼────┼─────┼────┼────┼────┼──┤
│1   │97年1月 │80萬元  │AA0000000 │伊薇服飾│臺灣銀行│97年1月 │退票│
│    │5日     │        │          │精品店  │士林分行│7日     │    │
│    │        │        │          │（負責人│        │        │    │
│    │        │        │          │朱嘉琪）│        │        │    │
├──┼────┼────┼─────┼────┼────┼────┼──┤
│2   │97年1月 │80萬元  │AA0000000 │同上    │同上    │97年1月 │同上│
│    │12日    │        │          │        │        │14日    │    │
├──┼────┼────┼─────┼────┼────┼────┼──┤
│3   │97年1月 │78萬元  │AA0000000 │同上    │同上    │97年1月 │同上│
│    │25日    │        │          │        │        │25日    │    │
└──┴────┴────┴─────┴────┴────┴────┴──┘


司法院資訊處製作；財團法人民間司法改革基金會備份。
